---
format: 
  revealjs:
    #theme: ["theme/q-theme.scss"]
    slide-number: c/t
    logo: "https://salud.yucatan.gob.mx/files/get/2889?v=1669754780"
    footer: "[github.com/fdzul](https://joyful-palmier-ec5e33.netlify.app/talks/vector_control_schools/#/)"
    center-title-slide: true
highlight-style: a11y
---

<h2>Plan de Abordaje<br>en Escuelas en Zonas de Alto Riesgo de Transmisión de Dengue</h2>

<h2>

</h2>

<hr>

<h3>Jorge Palacio Vargas</h3>

<h3></h3>

<h3>

</h3>

<h4>2023-03-13</h4>

<br>


## <span style="color:#003300;">Área de Oportunidad </span>
<hr style="height:2px;border-width:0;color:#330019;background-color:#330019">

::: {layout-ncol="2"}

- <h4>La distribución de la carga de la enfermedad por grupo etario del 2022 permite identificar que los grupos etarios entre 10 y 24 años de edad contribuyen con el 53% de la transmisión de dengue en el área urbana de Mérida.</h4>

```{r}
# Step 1. load the dengue dataset ####
load("~/OneDrive/automatic_read_sinave/8.RData/den/den2008_2022.RData")

# Step 2. load the function #####
source("~/Library/CloudStorage/Dropbox/r_developments/r_talks/2023/ssa_yucatan_talks/talks/vector_control_schools/piramyd_plot.R")

pyramid(x = den2016_2022,
        year = "2022")

```

:::


## <span style="color:#003300;">Área de Oportunidad </span>
<hr style="height:2px;border-width:0;color:#330019;background-color:#330019">

::: {layout-ncol="2"}

- <h4>La carga de la enfermedad en grupos escolares obliga al sistema de salud a desarrollar e implemementar estrategias focalizadas de prevención y control del dengue.</h4>

```{r}
# Step 1. load the dengue dataset ####
load("~/OneDrive/automatic_read_sinave/8.RData/den/den2008_2022.RData")

# Step 2. load the function #####
source("~/Library/CloudStorage/Dropbox/r_developments/r_talks/2023/ssa_yucatan_talks/talks/vector_control_schools/piramyd_plot.R")

pyramid(x = den2016_2022,
        year = "2022")

```

:::


## [Objetivo General]{style="color:#003300;"}
<hr style="height:2px;border-width:0;color:#330019;background-color:#330019">

Implementar Acciones de Prevención y Control en Planteles Educativos en Zonas de Alto Riesgo de Transmisión de Dengue

## [Objetivos Específicos]{style="color:#003300;"}
<hr style="height:2px;border-width:0;color:#330019;background-color:#330019">

- Realizar la capacitación al personal docente y de intendencias en los Planteles Educativos en Zonas de Alto Riesgo de Transmisión de Dengue

- Realizar Control Físico y Control Larvario en los Planteles Educativos en Zonas de Alto Riesgo de Transmisión de Dengue en colaboración con personal docente y de intendencia.

- Realizar rociado residual en los Planteles Educativos en Zonas de Alto Riesgo de Transmisión de Dengue posterior a la capacitación y el control larvario


## [Compromisos]{style="color:#003300;"}
<hr style="height:2px;border-width:0;color:#330019;background-color:#330019">

- SEGEY 

  - El personal de los Planteles Educativos en Zonas de Alto Riesgo de Transmisión de Dengue replicarán la capacitación en la comunidad infantil y en los comites de padres de familia.
  
  
## [Compromisos]{style="color:#003300;"}
<hr style="height:2px;border-width:0;color:#330019;background-color:#330019">

- Salud 

  - Realizar Control Físico y Control Larvario en los Planteles Educativos en Zonas de Alto Riesgo de Transmisión de Dengue en colaboración con personal docente y de intendencia.
  
  - Realizar rociado residual en los Planteles Educativos en Zonas de Alto Riesgo de Transmisión de Dengue posterior a la capacitación y el control larvario.


  
## [Segimiento]{style="color:#003300;"}
<hr style="height:2px;border-width:0;color:#330019;background-color:#330019">

- Vectores

   - Vigilancia Entomológica con Ovitrampas.
   
   - Estudios de Encuesta y Verificación.
   
   

  